臺灣高雄地方法院刑事判決　　　　　　　九十三年度易字第一○九一號
　　公　訴　人　臺灣高雄地方法院檢察署檢察官
　　被　　　告　丙○○
　　　　　　　　甲○○
右列被告因竊盜案件，經檢察官提起公訴（九十三年度偵字第四四三二號），本院依
簡式審判程序審理判決如左：
    主  文
丙○○共同連續竊盜，累犯，處有期徒刑肆月，如易科罰金，以佰元折算壹日。
甲○○共同竊盜，處有期徒刑貳月，如易科罰金，以佰元折算壹日，緩刑貳年。
    事  實
一、丙○○前曾於民國八十一年間因湮滅證據案件，經法院判處有期徒刑六月，緩
    刑三年確定（臺灣高等法院高雄分院八十一年度上訴字第二三六七號）；又於
    八十一年間因違反戡亂時期肅清煙毒條例案件，經法院判處有期徒刑三年確定（
    臺灣高等法院高雄分院八十二年度上訴字第三○四一號），再於八十二年間因
    違反麻醉藥品管理條例案件，經法院判處有期徒刑四月確定（本院八十二年度易
    字第六一九四號）。嗣上開及罪經定其執行刑為有期徒刑三年二月確定，並
    撤銷罪之緩刑，應執行有期徒刑六月，並與前開應執行刑三年二月接續執行結
    果，於八十四年五月十九日假釋出獄（指揮書執畢日期為八十六年八月二十三日
    ）。復於八十六年間因違反戡亂時期肅清煙毒條例案件，經法院判處有期徒刑
    三年二月確定（臺灣高等法院高雄分院八十六年度上訴字第八四五號），並撤銷
    前開假釋，應執行殘刑二年二月二十二日，嗣上開殘刑與罪有期徒刑三年二月
    接續執行結果，甫於九十二年五月一日縮刑假釋期滿執行完畢（構成累犯，於八
    十九年十二月五日假釋出獄）。詎猶不知悔改，復意圖為自己不法所有之概括犯
    意，先於九十三年二月二十三日十三時許，在高雄縣燕巢鄉○○○○路旁，以原
    留於車牌號碼：ＨＲ－四○四二號為陳亨賓所有之自小貨車上鑰匙發動引擎之方
    式，竊取該自小貨車一輛（為陳亨賓所有，於九十三年二月十七日在高雄縣燕巢
    鄉○○路旁失竊）及該車上懸掛之ＵＷ－二八九八號車牌一面（為丁○○所有，
    於九十年三月十三日在高雄縣鳳山市○○○路五六七號前失竊）。復承前竊盜之
    概括犯意，與甲○○共同基於意圖為自已不法所有之犯意，於九十三年二月二十
    三日十五時許，至高雄縣永安鄉○○村○○○路十八號戊○○○經營之「龍達興
    業股份有限公司」已歇業無人看守之工廠內，由丙○○入內徒手竊取白鐵管二支
    ，再與甲○○一同搬運至所其駕駛之車牌號碼：ＨＲ－四○四二號自小貨車上離
    去。嗣於九十三年二月十七日十七時三十分許，在高雄縣永安鄉○○村○○○路
    與維新路口為警查獲，並當場扣得車牌號碼：ＨＲ－四○四二號自小貨車一輛（
    已返還被害人陳亨賓，惟其ＨＲ－四○四二號車牌二面未尋獲）、其上懸掛之Ｕ
    Ｗ－二八九八號車牌一面（已返還被害人丁○○）、丙○○、甲○○共同竊得之
    白鐵管二支（已返還被害人戊○○○，約值新臺幣《三萬餘元》），及非屬丙○○、甲○○所有於前開自小貨車上遺留之活動扳手、強力扳手、鐵錘、鐵剪、鐵
    撬各一支，與扳手四支、鑰匙一支等物。
二、案經高雄縣政府警察局岡山分局報告臺灣高雄地方法院檢察署檢察官偵查起訴。
    理  由
一、本案被告所犯刑法第三百二十條第一項之竊盜罪，其法定刑為死刑、無期徒刑、
    最輕本刑為三年以上有期徒刑以外之罪，於準備程序進行中，被告就被訴事實為
    有罪之陳述，經受命法官告知簡式審判程序之要旨及經被告同意適用簡式審判程
    序後，本院合議庭裁定本案由受命法官獨任進行簡式審判程序審理在卷，合先敘
    明。
二、訊據被告丙○○、甲○○對右揭竊盜之犯罪事實均坦承不諱，核與被害人陳亨賓
    、丁○○、戊○○○於警詢中供述之情節相符，且有扣案車牌號碼：ＨＲ－四○
    四二號自小貨車一輛、ＵＷ－二八九八號車牌一面、白鐵管二支，及活動扳手、
    強力扳手、鐵錘、鐵剪、鐵撬各一支，與扳手四支、鑰匙一支等物之扣押筆錄、
    扣押物品目錄表各一份，及贓物認領保管收據、車輛竊盜車牌號碼失竊資料個別
    查詢報表各二紙，與查獲之照片四幀附於警卷內可資佐證，足認被告之自白核與
    事實相符。事證明確，被告右揭竊盜之犯罪事實洵堪認定，應予依法論科。
三、核被告丙○○、甲○○所為，均係犯刑法第三百二十條第一項之竊盜罪。被告二
    人就上開竊取白鐵管之犯行，有犯意之聯絡及行為之分擔，均為共同正犯。又被
    告丙○○就上開二次竊盜之犯行間，係時間緊接，手法相同，觸犯構成要件同一
    之罪名，顯係基於概括之犯意反覆而為之，為連續犯，應依刑法第五十六條之規
    定，論以連續竊盜一罪，並依法加重其刑。再被告丙○○曾於八十一年間因湮滅
    證據案件，經法院判處有期徒刑六月，緩刑三年確定（臺灣高等法院高雄分院八
    十一年度上訴字第二三六七號）；又於八十一年間因違反戡亂時期肅清煙毒條
    例案件，經法院判處有期徒刑三年確定（臺灣高等法院高雄分院八十二年度上訴
    字第三○四一號），再於八十二年間因違反麻醉藥品管理條例案件，經法院判
    處有期徒刑四月確定（本院八十二年度易字第六一九四號）。嗣上開及罪經
    定其執行刑為有期徒刑三年二月確定，並撤銷罪之緩刑，應執行有期徒刑六月
    ，並與前開應執行刑三年二月接續執行結果，於八十四年五月十九日假釋出獄（
    指揮書執畢日期為八十六年八月二十三日）。復於八十六年間因違反戡亂時期
    肅清煙毒條例案件，經法院判處有期徒刑三年二月確定（臺灣高等法院高雄分院
    八十六年度上訴字第八四五號），並撤銷前開假釋，應執行殘刑二年二月二十二
    日，嗣上開殘刑與罪有期徒刑三年二月接續執行結果，甫於九十二年五月一日
    縮刑假釋期滿執行完畢，有臺灣高等法院被告全國前案紀錄表一份附卷可稽，其
    於前受有期徒刑之執行完畢後五年以內，再犯本案有期徒刑以上之罪，為累犯，
    應依刑法第四十七條之規定，加重其刑。被告丙○○所應處之刑同時有二種以上
    刑之加重原因，應依法遞加之。茲審酌被告丙○○曾犯有多項前科，素行非佳，
    竟與被告甲○○二人不思以正當途徑營生而竊取他人財物，其等行為均足危害社
    會治安及妨害他人財產法益，自應加以處罰，然犯後均己坦承犯罪事實，及所竊
    取之財物已返還被害人等一切情狀，爰分別量處如主文所示之刑，並均諭知易科
    罰金之折算標準，以示儆懲。末查，被告甲○○未曾受有期徒刑以上刑之宣告，
    有臺灣高等法院被告全國前案紀錄表一份附卷可稽，經此偵、審教訓，當知所警
    惕，諒無再犯虞，本院認其所應受宣告之刑，以暫不執行為適當，爰併諭知緩刑
    二年，以啟自新。扣案鑰匙一支及活動扳手、強力扳手、鐵錘、鐵剪、鐵撬各一
    支，與扳手四支等物，業據被告丙○○於本院審理中供述該鑰匙係原本就插在該
    自小貨車鑰匙孔上，及扣案活動扳手等工具原本就放在該自小貨車上，非其所有
    （詳本院卷第四十九頁筆錄），復查無積極證據足資證明係屬被告所有持供犯本
    罪所用或預備使用或因犯本罪所得之物，亦非屬違禁物，爰均不予宣告沒收，附
    此敘明。
據上論斷，應依刑事訴訟法第二百七十三條之一第一項、第二百八十四條之一、第二
百九十九條第一項前段，刑法第二十八條、第五十六條、第三百二十條第一項、第四
十一條第一項前段、第四十七條、第七十四條第一款，判決如主文。
本案經檢察官乙○○到庭執行職務。
中      華      民      國      九十三      年      九    月    十四    日
                                    臺灣高雄地方法院刑事第六庭
                                      法  官  柯  盛  益
右正本證明與原本無異。
如不服本判決，應於判決送達後十日內，向本院提出上訴狀。
                                      書記官  陳  昱  良
中      華      民      國      九十三      年      九    月    十四    日
附錄本案判決論罪科刑法條全文
中華民國刑法第三百二十條第一項：
意圖為自己或第三人不法之所有，而竊取他人之動產者，為竊盜罪，處五年以下有期
徒刑、拘役或五百元以下罰金。
